【裁判字號】    90,易,901
【裁判日期】    900508
【裁判案由】    傷害
【裁判全文】
臺灣板橋地方法院刑事判決                            九十年度易字第九一號
    公  訴  人  臺灣板橋地方法院檢察署檢察官
    被      告  甲○
右列被告因傷害案件，經檢察官提起公訴(八十九年度偵字第一七四七六號)，本院
判決如左：
    主  文
甲○無罪。
    理  由
一、公訴意旨略以︰被告甲○於民國八十九年七月十五日七時十五分許，在台北縣新
    莊市○○路三二一之十一號，因與乙○○發生爭執，竟基於概括之犯意，以枴杖
    毆打乙○○，至乙○○受有鼻部擦傷、右臉頰瘀腫傷及右手臂擦傷等之傷害。案
    經乙○○訴由台北縣警察局新莊分局報請偵辦。因認被告甲○涉有刑法第二百七
    十七條第一項傷害罪嫌云云。
二、按犯罪事實應依證據認定之，無證據不得推定其犯罪事實，又不能證明被告犯罪
    者，應諭知無罪之判決，刑事訴訟法第一百五十四條、第三百零一條第一項定有
    明文。所謂認定犯罪事實之證據，係指足以認定被告確有犯罪行為之積極證據而
    言，該項證據自須適合於被告犯罪事實認定，始得採為斷罪資料。又苟未能發現
    相當證據，或證據不足以證明，自不能以推測或擬制之方法，以為裁判基礎，亦
    分別有最高法院二十九年度上字第三一０五號及同院四十年度台上字第八六號判
    例意旨可資參照。又按告訴人之指訴係以使被告入罪為目的，必須調查其他證據
    證明告訴人之指訴與事實相符，始可採為證據，最高法院六十九年度台上字第一
    五三一號判例可資參照。
三、查公訴人認被告涉有傷害罪嫌，無非係以訊據被告矢口否認右開犯行，辯稱：並
    未毆打乙○○等情。惟查右開事實，業據告訴人乙○○指訴甚詳，且被告甲○亦
    供稱有與乙○○搶枴杖及拉扯之事實，又證人陳春玉亦證稱被告甲○與乙○○有
    打來打去之情事。是被告甲○雖否認上情，無非避重就輕，推卸刑責之詞，不足
    採信，此外並有驗傷診斷書乙紙在卷可資佐證為據。惟訊據被告甲○堅決否認有
    何傷害犯行，辯稱伊未出手毆打告訴人，告訴人之傷是自行跌倒造成的等語。
四、經查，本件告訴人乙○○於本院審理時到庭供稱：當天被告持拐杖要打我，結果
    被我架開，之後其子吳榮誠來到現場，我本以為吳榮誠是要來叫被告回去，不料
    吳榮誠卻出拳打我，我的傷是吳榮誠打我造成的云云（詳見本院九十年四月十二
    日審判筆錄）。是本件告訴人乙○○業已明確供承被告甲○並未以枴杖毆打告訴
    人乙○○，而致告訴人乙○○受有鼻部擦傷、右臉頰瘀腫傷及右手臂擦傷等之傷
    害，核與被告甲○所供未出手毆打告訴人乙○○一節相符，足見告訴人乙○○所
    受之傷並非係遭被告甲○傷害造成無訛。是本件經查並無證據可以證明被告甲○
    確有出手毆打告訴人乙○○成傷之犯行，則揆諸前揭說明，自應判決被告甲○無
    罪，以免冤抑。
據上論斷，應依刑事訴訟法第三百零一條第一項，判決如主文。
本案經檢察官葉志飛到庭執行職務。
中      華      民      國      九十        年    五    月      八      日
                                      台灣板橋地方法院刑事第五庭
                                          法  官  呂  安  樂
右正本證明與原本無異。
如不服本判決應於送達後十日內向本院提出上訴狀。
                        書記官  廖  婷  璇
中      華      民      國        九十    年      五      月    八     日


司法院資訊處製作；財團法人民間司法改革基金會備份。
